臺灣高等法院刑事判決　　　　　　　　100年度上易字第421號
上　訴　人　臺灣板橋地方法院檢察署檢察官
被　　　告　劉浩志
　　　　　　吳櫂筌
上列上訴人因被告等竊盜案件，不服臺灣板橋地方法院99年度易
第3330號，中華民國99年12月31日第一審判決（起訴案號：台灣
板橋地方法院檢察署99年度偵字第24662號，併案案號：台灣台
北地方法院檢察署99年度偵字第22714號），提起上訴，本院判
決如下：
    主  文
原判決撤銷。
劉浩志竊盜，累犯，處有期徒刑捌月。
吳櫂筌教唆竊盜，累犯，處有期徒刑捌月。
    事  實
一、劉浩志、吳櫂筌均有多次竊盜前科。劉浩志於民國93年間，
    因竊盜案件，經台灣板橋地方法院判處有期徒刑1年6月，於
    95 年1月21日執行完畢；又於98年間，因竊盜案件，經臺灣
    士林地方法院判處有期徒刑6月，於98年11月7日執行完畢；
    復因竊盜案件，經臺灣板橋地方法院於99年2月12日以99年
    度易字第342號判處有期徒刑6月。吳櫂筌於89年間，因竊盜
    案件，經台灣板橋地方法院判處有期徒刑7月，於90年11 月
    10日執行完畢；又於91年間因毒品案件，經台灣基隆地方法
    院判處有期徒刑1年6月；又於92年間因偽造文書、毒品、竊
    盜等案件，經台灣台東地方法院分別判處有期徒刑4月、5
    月、6月、1年，上開各案，經裁定應執行刑有期徒刑3年4月
    ，於95年4月13日執行完畢；又於97年間因詐欺案件，經台
    灣板橋地方法院判處有期徒刑4月，於98年9月17日執行完畢
    ，均不知悔悟。
二、吳櫂筌於99年2月間，意圖為自己不法所有，向劉浩志表示
    欲以新臺幣（下同）3萬元之代價購買贓車使用，並先支付2
    萬元予劉浩志，教唆劉浩志竊盜後收贓。劉浩志乃萌生為自
    己不法所有之意圖，於99年2月17日9時30分許，在臺北縣八
    里鄉○○村○○路12號附近，以自備鑰匙，竊取陳富來所有
    車號S9-1803號自用小客車，將之放置在臺北縣八里鄉○○
    路廖添丁廟對面，通知吳櫂筌至該處取車。吳櫂筌取車後，
    為躲避警方查緝，由姓名年籍不詳綽號「果凍」之人取得車
    牌號碼HY-6090號車牌2面，懸掛在所竊車輛上。嗣於99年8
    月24日9時6分許，因車輛違規停車遭拖吊，警察發現車牌與
    車型不符，由小客車車內採集煙蒂，經送鑑驗做DNA比對，
    發現與吳櫂筌DNA-STR型別相符，因而循線查獲。
二、案經臺北縣政府警察局中和第二分局報請臺灣板橋地方法院
    檢察署檢察官偵查起訴。
    理  由
一、本件被告劉浩志、吳櫂筌所犯之罪，其法定刑非死刑、無期
    徒刑、最輕本刑為3年以上有期徒刑以外之罪，亦非高等法
    院管轄第一審案件，被告於原審法院審理中就被訴事實為有
    罪之陳述，經告知被告簡式審判程序之旨，並聽取檢察官、
    被告之意見後，合議庭裁定進行簡式審判程序，依刑事訴訟
    法第273條之2規定，本件證據調查，不受同法第159條第1項
    、第161條之2、第161條之3、第163條之1及第164條至第170
    條規定之限制。被告上訴本院仍認罪，不爭執本案證據之證
    據能力。本案所採之證據，均合於訴訟法有關證據能力之規
    定，均有證據能力，合先敘明。
二、上開犯罪事實，迭據被告劉浩志、吳櫂筌分別於警詢、偵查
    中、原審及本院審理中自白不諱，相互所供述之情節，均相
    符合。復經證人即被害人陳富來證述S9-1803號小客車於前
    揭時間、地點遭竊之事實。並有於該自用小客車內採集之煙
    蒂，經送鑑驗做DNA比對，結果與被告吳櫂筌DNA-STR型別相
    符，有臺北縣政府警察局99年5月5日北縣警鑑字第09900700
    24號鑑驗書在卷可稽。另有贓物認領保管單、監視錄影畫面
    翻拍照片附卷可查。被告等自白與事實相符。本件被告等罪
    證明確，犯行洵堪認定，應予依法論科。
三、核被告劉浩志所為，係犯刑法第320條第1項之竊盜罪。被告
    吳櫂筌所為，係犯同法第29條第1項、第320條第1項之教唆
    竊盜罪紀錄。被告二人均有如事實欄所載之犯罪科刑及執行
    完畢紀錄，有本院被告前案紀錄表在卷可稽，於前案有期徒
    刑執行完畢5年內故意再犯本件有期徒刑以上之罪，為累犯
    ，應依刑法第47條第1項規定加重其刑。
四、原審對被告等為有罪科刑之判決，固非無見。惟查檢察官上
    訴意旨指摘：原審判處被告二人各有期徒刑6月，如易科罰
    金，以新臺幣1,000元折算1日，惟被告吳櫂筌為滿足個人貪
    念，即教唆被告劉浩志竊取他人所有汽車，助長竊車之風，
    影響社會治安程度非輕，況被告二人前均有多次竊盜前科，
    素行不佳，被告等前均已因竊盜案件，經法院判處有期徒刑
    ，原審對被告二人量處低於前案刑度，尚有未恰。核其上訴
    尚非全無理由，應由本院將原判決撤銷改判。爰審酌被告二
    人素行不佳，均有多次竊盜犯罪紀錄，此次再犯竊盜罪，量
    刑不宜從輕，同時審酌被告劉浩志、吳櫂筌二人之犯罪動機
    、目的、手段、所竊車輛之價值以及犯罪後尚能坦承犯行及
    其他一切情狀，分別量處如主文第二、三項所示之刑，以資
    懲儆。被告劉浩志行竊所用之鑰匙1支，並末扣案，因非違
    禁物，為避免將來執行困難，爰不予宣告沒收。台灣台北地
    方法院99年度偵字第22714號移請併案審判之吳櫂筌竊盜案
    件與本件起訴之案件，為同一案件，應一併審判，附此敘明
    。
據上論斷，應依刑事訴訟法第369條第1項、第364條、第299條第
1項前段，刑法第29條、第320條第1項、第47條第1項，刑法施行
法第1條之1第1項、第2項前段，判決如主文。
本案經檢察官張秋雲到庭執行職務。
中    華    民    國    100    年    3    月    22    日
                  刑事第十一庭審判長法  官  許宗和
                                    法  官  沈君玲
                                    法  官  趙功恆
以上正本證明與原本無異。
不得上訴。
                                    書記官  陳佳伶
中    華    民    國   100    年    3     月    22    日
附錄本案論罪科刑法條全文：
刑法第320條第1項
意圖為自己或第三人不法之所有，而竊取他人之動產者，為竊盜
罪，處5 年以下有期徒刑、拘役或5 百元以下罰金。